Minutes et répertoires du notaire François BOURON, juillet 1734 - 22 septembre 1780 (étude XXIX)
Archives nationales
- Minutes de François BOURON, juillet 1734 - 22 septembre 1780; MC/ET/XXIX/419/A - MC/ET/XXIX/562
  - Minutes. 1738, avril - 1738, mai, avril 1738 - mai 1738; MC/ET/XXIX/439
    - Contrat de mariage de de Henri Charles de Senectere avec Marie Louise Victoire de Crussol, 13 avril 1738 - 15 avril 1738; MC/ET/XXIX/439
      Signatures de la famille royale
      Actes signalés par les lecteurs et correspondants du Minutier central des notaires de Paris, 2000-2011 (base de données migrée: voir contexte dans le Plan d’orientation général - Notaires de Paris, guides thématiques du Minutier).
      contrat de mariage; Sénectère, Henri-Charles de; Crussol, Marie-Louise-Victoire de
  - Minutes. 1738, juin - 1738, août, juin 1738 - août 1738; MC/ET/XXIX/440
    - Jouan (Isaac), marchand orfèvre, à Blois § Procuration, 13 juin 1738; MC/ET/XXIX/440
      procuration; Jouan, Isaac
    - Protestantisme § Abjuration des épreuves de Calvin de Jacob Prévost, bourgeois de Genève, arrière petit fils de Claude Prévost, en son vivant; Abjuration déposée, 4 juillet 1738; MC/ET/XXIX/440
    - Regnault (François) marchand faïencier rue du Haut Moulin § transport de rente, 4 juillet 1738; MC/ET/XXIX/440
      transport de droits; Regnault, François
    - Frache ou Frachia (Dominique), peintre, de Turin § Présent; Abjuration déposée, 14 juillet 1738; MC/ET/XXIX/440
      renonciation; Frache ou Frachia, Dominique
    - Maurer (Nicolas) maître doreur rue de Harlay § bail à .., 19 juillet 1738; MC/ET/XXIX/440
      bail; Maurer, Nicolas
    - Langlois (Charles François) maître horloger rue de Harlay § bail, 19 juillet 1738; MC/ET/XXIX/440
      bail; Langlois, Charles François
    - Planié (Pierre) maçon Cloître Saint Marcel § Constitution, 31 août 1738; MC/ET/XXIX/440
      constitution de rente; Planié, Pierre
  - Minutes. 1738, septembre, septembre 1738; MC/ET/XXIX/441
    - Cautionnement par la veuve de Philippe Grandjean, dessinateur du cabinet du roi., 17 septembre 1738; MC/ET/XXIX/441
      cautionnement; Grandjean, Philippe; dessinateur
    - Postel (Louis), marchand orfèvre, au Pont au Change § Cautionnement, 22 septembre 1738; MC/ET/XXIX/441
      cautionnement; Postel, Louis
    - Cautionnement par Jean-Baptiste Oudry, peintre ordinaire du roi, demeurant au château des Tuileries., 23 septembre 1738; MC/ET/XXIX/441
      cautionnement; Tuileries (palais des); Oudry, Jean-Baptiste (1686-1755); peintre
  - Minutes. 1738, octobre - 1738, décembre, octobre 1738 - décembre 1738; MC/ET/XXIX/442
    - Cautionnement par Jacques Rigaud, dessinateur, demeurant rue Saint-Jacques., 2 octobre 1738; MC/ET/XXIX/442
      cautionnement; Saint-Jacques (rue); Rigaud, Jacques; dessinateur
    - Boucher (Charles) marchand tapissier; rue des Amandiers § Cautionnement, 6 novembre 1738; MC/ET/XXIX/442
      Boucher, Charles
    - Matard (Antoine) maçon rue des Francs Bourgeois § Mariage du fils de .., 16 novembre 1738; MC/ET/XXIX/442
      contrat de mariage; Matard, Antoine
    - Constitution de rente concernant Pierre François Beaumont, graveur ordinaire de la ville, demeurant rue Saint-Jacques., 19 novembre 1738; MC/ET/XXIX/442
      constitution de rente; Saint-Jacques (rue); Beaumont, Pierre François; graveur
    - Delassaux (Genebaud) maître maçon rue Saint Julien le Pauvre § déclaration au terrier du roi, 31 décembre 1738; MC/ET/XXIX/442
      déclaration; Delassaux, Genebaud
  - Minutes. 1739, janvier - 1739, mars, janvier 1739 - mars 1739; MC/ET/XXIX/443
    - Duhamel (Pierre), marchand orfèvre, rue du Buci § Mariage du fils de .., 11 janvier 1739; MC/ET/XXIX/443
      contrat de mariage; Duhamel, Pierre
    - Duhamel (Antoine Jean), marchand orfèvre, rue de Gesvres § Mariage de .., 11 janvier 1739; MC/ET/XXIX/443
      contrat de mariage; Duhamel, Antoine Jean
    - Porchon (Jean Baptiste) marbrier rue Notre Dame Nazaret § Mariage de la pupille de .., 24 janvier 1739; MC/ET/XXIX/443
      contrat de mariage; Porchon, Jean Baptiste
    - Ygier (Jean) maître serrurier rue Culture Sainte-Catherine § Mariage de .., 26 janvier 1739; MC/ET/XXIX/443
      contrat de mariage; Ygier, Jean
    - Aubert (Jean Gabriel) maître brodeur rue Montorgueil § déclaration de cens, 15 février 1739; MC/ET/XXIX/443
      déclaration; Aubert, Jean Gabriel
  - Minutes. 1739, avril - 1739, juin, avril 1739 - juin 1739; MC/ET/XXIX/444
    - Poirier (Simon) Messire joaillier rue de la Monnaie § Titre nouvel, 2 avril 1739; MC/ET/XXIX/444
      titre nouvel; Poirier, Simon
    - Chauvier (Pierre) Maçons à Paris § Quittance, 13 avril 1739; MC/ET/XXIX/444
      quittance; Chauvier, Pierre
    - De La Rue (Michel) Sculpteur rue de la Verrerie § Constitution, 11 mai 1739; MC/ET/XXIX/444
      constitution de rente; De la Rue, Michel
    - Hôtel de Châteaurenault rue de Bourbon, paroisse Saint-Sulpice § Inventaire des meubles. In/re/ après décès de la marquise de Châteaurenault., 14 mai 1739; MC/ET/XXIX/444
      inventaire
    - Desmaisont (Nicolas) Messire maçon rue Clery § Quittance, 22 mai 1739; MC/ET/XXIX/444
      quittance; Desmaisont, Nicolas
    - Gervais (Francois) Messire horloger rue du Harlay § Bail, 27 juin 1739; MC/ET/XXIX/444
      bail; Gervais, Francois
    - Bocher (Daniel), marchand orfèvre, rue Saint-Louis § Bail, 27 juin 1739; MC/ET/XXIX/444
      bail; Bocher, Daniel
  - Minutes. 1739, juillet - 1739, septembre, juillet 1739 - septembre 1739; MC/ET/XXIX/445
    - Husée (Simon) maître horloger et archive des ordonnances du roi Cour du Palais § Vente de charge, 2 juillet 1739; MC/ET/XXIX/445
      acte de vente; Husée, Simon
    - Planié (Pierre) entrepreneur de bâtiments rue des Francs Bourgeois § licitation d'une maison, 2 juillet 1739; MC/ET/XXIX/445
      Planié, Pierre
    - Nobillot (Claude) maître maçon rue Mouffetard § Mariage de .., 6 juillet 1739; MC/ET/XXIX/445
      contrat de mariage; Nobillot, Claude
    - Gervais (François) maître horloger rue de la Calandre § bail, 7 juillet 1739; MC/ET/XXIX/445
      bail; Gervais, François
    - Grillet (André) Lapidaire joaillier rue aux Fèves § Certificat aux décès de .., 14 août 1739; MC/ET/XXIX/445
      Grillet, André
    - Masson (Charles) maître horloger rue Sainte Anne § Constitution, 22 août 1739; MC/ET/XXIX/445
      constitution de rente; Masson, Charles
    - Colin (François) maître maçon rue Mouffetard § quittance, 25 août 1739; MC/ET/XXIX/445
      quittance; Colin, François
    - Jaquemon (Quentin) tapissier aux Gobelins § Mariage de la fille de .., 29 août 1739; MC/ET/XXIX/445
      contrat de mariage; Jaquemon, Quentin
    - Devis des ouvrages à faire sur une place sise quai de la Mégisserie, suivants plans joints faits par le sieur Godot, architecte du roi., 1er septembre 1739; MC/ET/XXIX/445
      devis; marché; Mégisserie (quai de la); Godot (M.); architecte
    - Puzin (Jean François) maître serrurier rue d'Orleans § Devis et marché, 1er septembre 1739; MC/ET/XXIX/445
      devis; marché; Puzin, Jean François
    - Drouet (Jacques Antoine) maître maçon; rue de la Tisseranderie § devis et marché, 1er septembre 1739; MC/ET/XXIX/445
      devis; marché; Drouet, Jacques Antoine
    - Bigan (Jean) maître horloger rue Dauphine § remboursement au roi, 21 septembre 1739; MC/ET/XXIX/445
      Bigan, Jean
    - Drouan (Charles), maître peintre de l'académie de Saint-Luc, rue Coquillière § Procuration, 28 septembre 1739; MC/ET/XXIX/445
      procuration; Drouan, Charles
  - Minutes. 1739, octobre - 1739, décembre, octobre 1739 - décembre 1739; MC/ET/XXIX/446
    - Choisy (château de) § Vente du .. (300.000 livres), 25 octobre 1739; MC/ET/XXIX/446
    - Ducy (Jacques) marchand fondeur Cour de Lamoignon § remboursement royal, 28 octobre 1739; MC/ET/XXIX/446
      Ducy, Jacques
    - Louvet (Louis), maître menuisier, grande rue du Faubourg Saint-Antoine § Bail, 19 novembre 1739; MC/ET/XXIX/446
      bail; Louvet, Louis
    - Daigne (Charles) tapissier aux Gobelins rue des Deux Boules § partage, 11 décembre 1739; MC/ET/XXIX/446
      partage; Daigne, Charles
  - Minutes. 1740, janvier - 1740, mars, janvier 1740 - mars 1740; MC/ET/XXIX/447
    - Déclaration rapportée par Charles Marie de La Condamine, demeurant rue Culture-Sainte-Catherine, 4 janvier 1740; MC/ET/XXIX/447
      Histoire des sciences et des techniques, XVIe-XIXe siècles (337 actes), par Madeleine Jurgens, Xenia Pamfilova, Claire Béchu, Marc Durand, v.1950 - 2005 (fichier papier entièrement dématérialisé; voir contexte dans le Plan d’orientation général - Notaires de Paris, guides thématiques du Minutier).
      déclaration; dépôt de pièces; Culture-Sainte-Catherine (rue de la); La Condamine, Charles Marie de; Bernard, Charles
    - Godefroy (Charles) marchand joaillier rue du Harlay § bail et dépôt de bail, 8 janvier 1740; MC/ET/XXIX/447
      bail; Godefroy, Charles
    - Saint-Julien (Armand de), marchand orfèvre, rue Saint-Louis § Dépôt et substitution de procuration, 9 janvier 1740; MC/ET/XXIX/447
      dépôt de pièces; procuration; Saint-Julien, Armand de
    - Vaussy (Nicolas Jean) marbrier rue des Fossés M. le Prince § transport de rente, 14 janvier 1740; MC/ET/XXIX/447
      transport de droits; Vaussy, Nicolas Jean
    - Mery (Léonard) maçon rue des Prêtres § Inventaire après décès de la belle soeur de .., 26 janvier 1740; MC/ET/XXIX/447
      inventaire; Mery, Léonard
    - Massé (Jacob), marchand orfèvre, rue des Morfondus § Notoriété et dépôt, 30 janvier 1740; MC/ET/XXIX/447
      notoriété; dépôt de pièces; Massé, Jacob
    - Delahaye (Pierre), marchand orfèvre, quai des Morfondus § Notoriété et dépôt, 30 janvier 1740; MC/ET/XXIX/447
      notoriété; dépôt de pièces; Delahaye, Pierre
    - Orfèvre joaillier (apprentissage) § Contrat pour 8 ans entre Jean André Strombery, marchand joaillier, et Jean Briceau, marchand orfèvre joaillier, au profit de Jean Pierre Strombery, âgé de 14 ans, fils de Jean André, Logé, nourri et blanchi par son maître. Moyennant 500 livres., 15 février 1740; MC/ET/XXIX/447
    - tapissier (apprentissage) § Contrat pour 3 ans entre Clement Grandin, âgé de 23 ans, et Jean Urbain Grandin, son frère, maître et marchand tapissier. Logé, nourri et blanchi par son maître S.d.d., 20 février 1740; MC/ET/XXIX/447
    - Obligation rapportée par la veuve et les filles de Alexandre Ubeleski, vivant professeur de l'académie royale de peinture et sculpture., 22 février 1740; MC/ET/XXIX/447
      obligation; Ubeleski, Alexandre (1649-1718); enseignant
    - Quittance et mainlevée de Jean Beausire, architecte du roi et de la ville de Paris, en règlement des travaux de sculpture faits à l'hôtel de Beauvais par Michel Lange, maître sculpteur ornemaniste de la maison d'Orléans et du bureau de la ville, demeurant rue du Vertbois., 26 février 1740; MC/ET/XXIX/447
      quittance; mainlevée; Vertbois (rue du); Beausire, Jean (1651-1743); Lange, Michel; architecte; sculpteur
    - Menessier (Antoine) maître doreur rue de la Tisseranderie § apprentissage, 28 février 1740; MC/ET/XXIX/447
      contrat d'apprentissage; Menessier, Antoine
    - Duhamel (Jean Jacques), orfèvre, rue de la Pelleterie § Liquidation et compte, 28 février 1740; MC/ET/XXIX/447
      liquidation; compte; Duhamel, Jean Jacques
    - Passerin (Guillaume) maître doreur juré en charge rue de la Verrerie § approuve le brevet Apprentissage, 28 février 1740; MC/ET/XXIX/447
      contrat d'apprentissage; Passerin, Guillaume
    - Morel (Thomas) maître doreur juré en charge rue Au Maire § approuve le brevet apprentissage, 28 février 1740; MC/ET/XXIX/447
      contrat d'apprentissage; Morel, Thomas
    - Pillon (Jacques) maître doreur juré en charge rue Saint Jacques de la Boucherie § approuve le brevet; apprentissage, 28 février 1740; MC/ET/XXIX/447
      contrat d'apprentissage; Pillon, Jacques
    - doreur (apprentissage) § Contrat pour 5 ans entre Jean Baptiste Plessier, âgé de 24 ans, et Antoine Menessier, maître doreur. Logé et nourri par son maître, S.d.d., 28 février 1740; MC/ET/XXIX/447
    - Gambier (Claude) maître doreur juré en charge rue de Buci § approuve le brevet apprentissage, 28 février 1740; MC/ET/XXIX/447
      contrat d'apprentissage; Gambier, Claude
    - Tramblin (Pierre Robert) marchand de tableaux quai de Gesvres § décharge d'hypothèque, 29 février 1740; MC/ET/XXIX/447
      Tramblin, Pierre Robert
    - Gambier (Jean), marchand orfèvre, rue Calandre § Convention, 9 mars 1740; MC/ET/XXIX/447
      convention; Gambier, Jean
  - Minutes. 1740, avril - 1740, mai, avril 1740 - mai 1740; MC/ET/XXIX/448
  - Minutes. 1740, juin - 1740, août, juin 1740 - août 1740; MC/ET/XXIX/449
    - Tournay (Pierre Denis) marbrier rue de Sèvres § notoriété aux dires de .., 9 juin 1740; MC/ET/XXIX/449
      Tournay, Pierre Denis
    - Constitution de rente concernant Etienne Jeaurat, peintre ordinaire du roi, demeurant rue des Fossés-Saint-Victor., 30 juin 1740; MC/ET/XXIX/449
      constitution de rente; Fossés-Saint-Victor (rue des); Jeaurat, Etienne; peintre
    - Marion (Pierre) maître maçon, entrepreneur de bâtiments rue Saint-Antoine § Cautionnement, 1er juillet 1740; MC/ET/XXIX/449
      Marion, Pierre
    - Inventaire après décès de J. Lecomte, ancien professeur émérite de l'université de Paris, dont la prisée de la bibliothèque., 1er juillet 1740; MC/ET/XXIX/449
      Fichier Bibliothèques XVIe-XVIIIe siècles, par Claire Béchu, Marie-Antoinette Fleury, Madeleine Jurgens, Xenia Pamfilova, 1953-1996 (fichier papier entièrement dématérialisé; voir contexte dans le Plan d’orientation général - Notaires de Paris, guides thématiques du Minutier).
      Date de création de la notice: 2012
      inventaire après décès; Lecomte, J.; enseignant
    - Philippe Vatry, notaire au Châtelet, vend à Louis Vatry, avocat au parlement, son fils, l'office de conseiller du roi, notaire et garde-note au Châtelet, avec sa pratique et celles de Jean de Saint-Jean et Nicolas Saulnier, ses prédécesseurs, moyennant 80000 l., dont 40000 l. pour l'office, et 40000 l. pour les pratiques., 13 juillet 1740; MC/ET/XXIX/449
      Notaires des XVIe-XVIIIe siècles (4153 actes), par Claire Béchu, Catherine Grodecki, Marie-Antoinette Fleury, Madeleine Jurgens, Marie-Françoise Limon-Bonnet, Pierre-Yves Louis, Xenia Pamfilova, Isabelle Pebay, v. 1950, 1986-1994 (fichier papier entièrement dématérialisé; voir contexte dans le Plan d’orientation général - Notaires de Paris, guides thématiques du Minutier).
      traité d'office; Saint-Jean, Jean de; Saulnier, Nicolas; Vatry, Louis; Vatry, Philippe; avocat au parlement (Ancien Régime); notaire
    - Cautionnement de la veuve de Alexandre Ubeleski, professeur de l'académie royale de P. et S., 27 juillet 1740; MC/ET/XXIX/449
      cautionnement; Ubeleski, Alexandre (1649-1718); enseignant
    - Deumier (Pierre) maître serrurier rue des Marmousets § dépôt d'argent, 8 août 1740; MC/ET/XXIX/449
      Deumier, Pierre
    - Mahé de La Bourdonnais (François) Chevalier de l'ordre militaire de Saint-Louis officier des vaisseaux du roi gouverneur général des Iles de France et Bourbon § Dépôt de transport, 18 août 1740; MC/ET/XXIX/449
  - Minutes. 1740, septembre - 1740, décembre, septembre 1740 - décembre 1740; MC/ET/XXIX/450
    - De Blois (François) tapissier aux Gobelins rue Mouffetard § Mariage de la belle fille de .., 19 novembre 1736; MC/ET/XXIX/450
      contrat de mariage; De Blois, François
    - Gaudron (Pierre) horloger ordinaire du duc d'Orleans place Dauphine § Constitution à .., 13 septembre 1740; MC/ET/XXIX/450
    - Charonnat (Louis) maître menuisier sur le boulevard près de Réservoir § Quittance et mainlevée, 28 octobre 1740; MC/ET/XXIX/450
      quittance; Charonnat, Louis
    - Gosselin (Jean Philippe) maître horloger rue de la Croix des Petits-Champs § Constitution, 3 novembre 1740; MC/ET/XXIX/450
      constitution de rente; Gosselin, Jean Philippe
    - Brian (Antoine) maître maçon rue du Figuier § devis et marché (réparations), 28 décembre 1740; MC/ET/XXIX/450
      devis; marché; Brian, Antoine
  - Minutes. 1741, janvier - 1741, mars, janvier 1741 - mars 1741; MC/ET/XXIX/451
    - Montfort (comté de) § Vente au roi du .. (350.000 livres), 20 janvier 1741; MC/ET/XXIX/451
    - Deumier (Pierre) maître serrurier rue des Marmousets § transaction, 8 mars 1741; MC/ET/XXIX/451
      accord; Deumier, Pierre
    - Chezelles (Jean), marchand orfèvre, rue Saint-Louis § Constitution, 10 mars 1741; MC/ET/XXIX/451
      constitution de rente; Chezelles, Jean
    - Saulnier (Jean Luc) marchand lapidaire place Dauphine § Consentement, 21 mars 1741; MC/ET/XXIX/451
      Saulnier, Jean Luc
    - Herbert (Frédéric), marchand orfèvre joaillier, place Dauphine § Consentement, 21 mars 1741; MC/ET/XXIX/451
      ratification; Herbert, Frédéric
    - Salle (Pierre), maître menuisier, rue Bailleul § Vente, 22 mars 1741; MC/ET/XXIX/451
      acte de vente; Salle, Pierre
    - BLANCHARD (Jean Luc) architecte juré expert rue des Deux-Ecus, paroisse Saint-Eustache § Obligation par .., à Nicolas François DELCOURT, architecte juré expert, Rue Ste-Marguerite, paroisse Saint-Sulpice, pour un prêt de 2.000 livres., 5 mai 1770; MC/ET/XXIX/451
      obligation; Blanchard, Jean Luc
  - Minutes. 1741, avril - 1741, juin, avril 1741 - juin 1741; MC/ET/XXIX/452
    - Chibout (Nicolas) maître fondeur rue Jean Robert § Cautionnement, 10 avril 1741; MC/ET/XXIX/452
      Chibout, Nicolas
    - Cautionnement concernant René Bonaventure Chauveau, architecte juré expert, demeurant rue Saint-Martin., 11 avril 1741; MC/ET/XXIX/452
      cautionnement; Saint-Martin (rue); Chauveau, René Bonaventure (1690-17..); architecte
    - Doublet (Louis), peintre, rue Pavie § Mainlevée et désistement, 14 mai 1741; MC/ET/XXIX/452
      mainlevée; renonciation; Doublet, Louis
    - Inventaire après décès de Nicolas Martin, licencié en théologie, demeurant en l'hôtel du président Dumetz, mentionnant des tableaux dont certains avec noms d'auteurs estimés par le sieur Bauchant., 15 mai 1741; MC/ET/XXIX/452
      [Bibliothèque contenant des oeuvres des pères d'église, Plutarque, Histoire de l'édit de Nantes, etc. ].
      Fichier Artisans XVIIIe siècle.; Fichier Bibliothèques.
      inventaire après décès; Martin, Nicolas; Bauchant (M.)
    - Dosmont (Léonard) maître serrurier rue Aux Fèves § bail à .., 15 mai 1741; MC/ET/XXIX/452
      bail; Dosmont, Léonard
    - Délivrance de legs concernant Jean Guignard, sculpteur des bâtiments du roi, demeurant carrefour Saint-Benoît., 7 juin 1741; MC/ET/XXIX/452
      délivrance de legs; Saint-Benoît (carrefour); Guignard, Jean; sculpteur
    - Langlois (Noel Marcaul) marchand Orfèvre joaillier § rue des Arcis § Inventaire après décès de .., 28 juin 1741; MC/ET/XXIX/452
      inventaire; Langlois, Noel Marcaul
    - CHAUVEAU (René Bonaventure) Architecte juré expert Rue Saint-Martin § Cautionnement -, 22 octobre 1742; MC/ET/XXIX/452
      Chauveau, René Bonaventure
  - Minutes. 1741, juillet - 1741, septembre, juillet 1741 - septembre 1741; MC/ET/XXIX/453
    - Nobillot (Claude) maître maçon rue du Murier § don mutuel, 7 juillet 1741; MC/ET/XXIX/453
      donation; Nobillot, Claude
    - Langlois (Noël Marcoul), marchand orfèvre joaillier § Renonciation à la succession de .., 13 juillet 1741; MC/ET/XXIX/453
      renonciation; Langlois, Noël Marcoul
    - Baillet (Jean) marchand faïencier rue Saint Honoré § Constitution à la veuve de .., 1er août 1741; MC/ET/XXIX/453
      constitution de rente; Baillet, Jean
    - Racapé (Charles), maître menuisier, rue Pavée § Mariage de .., 1er août 1741; MC/ET/XXIX/453
      contrat de mariage; Racapé, Charles
    - Maurisset (Charles Mathurin) maître graveur rue de la Peleterie § Constitution viagère, 17 août 1741; MC/ET/XXIX/453
      Maurisset, Charles Mathurin
    - Saint-Julien (Armand de), marchand orfèvre joaillier, rue Saint-Louis § Mariage de la fille de .., 20 août 1741; MC/ET/XXIX/453
      contrat de mariage; Saint-Julien, Armand de
    - Bauchant (Claude) marchand de tableaux rue des Fossés Montmartre § bail à .., 7 septembre 1741; MC/ET/XXIX/453
      bail; Bauchant, Claude
    - JOURDAIN D'ANGIS (Pierre Auguste) ingénieur du roi pensionnaire de l'impératrice reine de Hongrie rue Saint-Dominique, paroisse Saint-Sulpice § Engagement par Jean-Baptiste François de MONTULLÉ, baron de Saint-Port et de Sainte-Assise, conseiller d'Etat, secrétaire des commandements de la Dauphine, de Pierre Auguste JOURDAIN D'ANGIS, en qualité de gouverneur de Jean Hyacinthe de MONTULLÉ, son fils., 8 octobre 1770; MC/ET/XXIX/453
      Jourdain d'Angis, Pierre Auguste
  - Minutes. 1741, octobre - 1741, décembre, octobre 1741 - décembre 1741; MC/ET/XXIX/454
    - Boucher (Mathias) maître menuisier rue de Gaillon § Cautionnement, 18 octobre 1741; MC/ET/XXIX/454
      Boucher, Mathias
    - Compagne (Philippe Bon) surnommé Charpentier maître maçon, entrepreneur de bâtiments Cloître Saint Honoré § Mariage de .., 5 novembre 1741; MC/ET/XXIX/454
      contrat de mariage; Compagne, Philippe Bon
    - Inventaire après décès d'Antoine Banier, licencié en droit de l'Académie royaledes Inscriptions et Belles-Lettres, dont la prisée de la bibliothèque contenant des livres grecs et latins., 7 décembre 1741; MC/ET/XXIX/454
      Précisions sur les fonctions: licencié (droit)
      inventaire après décès; Banier, Antoine; juriste
  - Minutes. 1742, janvier - 1742, mars, janvier 1742 - mars 1742; MC/ET/XXIX/455
    - TERLET (Jean) Fondeur Rue Mouffetard. § Mise en apprentissage du fils de .., 14 janvier 1742; MC/ET/XXIX/455
      contrat d'apprentissage; Terlet, Jean
    - Saint-Julien (Arnaud de), orfèvre joaillier, rue Saint-Louis § Dépôt de procuration et substitution .., 8 février 1742; MC/ET/XXIX/455
      procuration; substitution; Saint-Jullien, Arnaud de
    - SOUBIRAN (Arnoult) Maître graveur § Inventaire après décès de .., 21 février 1742; MC/ET/XXIX/455
      inventaire; Soubiran, Arnoult
    - DUMONT (Gabriel) Entrepreneur de bâtiments; Villejuif § Création de pension viagère -, 13 mars 1742; MC/ET/XXIX/455
      Dumont, Gabriel
    - Duhamel (Jean), marchand orfèvre, quai des Orfèvres § Mariage de la fille de .., 28 mars 1742; MC/ET/XXIX/455
      contrat de mariage; Duhamel, Jean
    - LABIGNE (Etienne) Maître menuisier Rue aux Fers § obligation .., 7 avril 1742; MC/ET/XXIX/455
      obligation; Labigne, Etienne
    - GOURLADE (Laurent) Architecte; Quai d'Orléans § Obligation .., 2 juin 1742; MC/ET/XXIX/455
      obligation; Gourlade, Laurent
    - DESCOINS (Jacques) Maître menuisier Rue de la Pelleterie § Vente d'ustensiles, 25 juin 1742; MC/ET/XXIX/455
      acte de vente; Descoins, Jacques
  - Minutes. 1742, avril - 1742, juin, avril 1742 - juin 1742; MC/ET/XXIX/456
  - Minutes. 1742, juillet - 1742, septembre, juillet 1742 - septembre 1742; MC/ET/XXIX/457
    - BUCAILLE (Pierre) Graveur en taille douce Rue de la Calandre § Vente d'héritage .., 5 juillet 1742; MC/ET/XXIX/457
      acte de vente; Bucaille, Pierre
    - Gaillard (Louis), marchand orfèvre joaillier § Notoriété, 13 juillet 1742; MC/ET/XXIX/457
      notoriété; Gaillard, Louis
    - Guesdon (Jean-Baptiste), maître orfèvre, rue de Gesvres § Notoriété, 13 juillet 1742; MC/ET/XXIX/457
      notoriété; Guesdon, Jean Baptiste
    - Duhamel (Pierre François), orfèvre, rue de Gesvres § Testament de .., 14 juillet 1742; MC/ET/XXIX/457
      testament; Duhamel, Pierre François
    - DUMAINE (Jean) Maître Doreur Marché neuf § 2 Procurations .., 25 septembre 1742; MC/ET/XXIX/457
      procuration; Dumaine, Jean
    - Turpin (Antoine Joseph), maître orfèvre joaillier, rue de Buci § Quittance .., 28 septembre 1742; MC/ET/XXIX/457
      quittance; Turpin, Antoine Joseph
  - Minutes. 1742, octobre - 1742, décembre, octobre 1742 - décembre 1742; MC/ET/XXIX/458
    - SOUBIRAN (Arnoult) Maître graveur Cour de Lamoignon § Remariage de la veuve de -, 22 novembre 1742; MC/ET/XXIX/458